【裁判字號】    92,易,348
【裁判日期】    920521
【裁判案由】    傷害
【裁判全文】
臺灣屏東地方法院刑事判決                          九十二年度易字第三四八號
    公  訴  人  臺灣屏東地方法院檢察署檢察官
    被      告  乙○○
右列被告因傷害案件，經檢察官提起公訴（九十二年度偵字第一二三一號），本院判
決如左：
     主  文
乙○○傷害人之身體，處有期徒刑貳月，如易科罰金，以參佰元折算壹日。
     事  實
一、乙○○、甲○○於民國九十二年一月二十八日上午十時二十分許，在屏東市○○
    ○路○段二八五號（起訴書誤為和生路一段八五一巷九五弄四號）內，因故發生
    爭執，詎乙○○竟基於傷害之犯意，出手拉扯甲○○，致使甲○○受有左肘淤傷
    三×二公分、右腳擦傷二×一公分及左頸（起訴書誤為右頸）扭傷等傷害。
二、案經甲○○訴由屏東縣警察局屏東分局報請臺灣屏東地方法院檢察署檢察官偵查
    起訴。
     理  由
一、首揭事實，訊據被告乙○○於本院審理時，固坦承有於前開時、地與甲○○發生
    爭執，並因而出手拉甲○○衣角等事實不諱，惟矢口否認有何傷害情事，辯稱：
    伊根本沒有傷害甲○○，都是甲○○亂講云云。然查，右揭事實，迭據告訴人甲
    ○○於警訊、偵訊及本院調查時指述甚詳，核與被告前開自白不諱之內容、證人
    即被告之妻王李束滿於偵訊時證述目擊前述衝突之經過情節相符，並有診斷證明
    書一紙附卷可稽，足認告訴人前開指述確與事實相符，應可採信。被告前詞所辯
    ，無非避重就輕，要不可採，事證明確，被告犯行已堪認定。被告聲請將告訴人
    送請測謊及進行現場模擬，均無必要，併此敘明。
二、核被告所為係犯刑法第二百七十七條第一項傷害罪。爰審酌告訴人之傷勢雖屬輕
    微，惟念及被告犯罪後，否認犯行，態度不佳及其犯罪之手段、動機等一切情狀
    ，量處如主文所示之刑，並諭知易科罰金之折算標準。
據上論斷，應依刑事訴訟法第二百九十九條第一項前段，刑法第二百七十七條第一項
、第四十一條第一項前段，罰金罰鍰提高標準條例第一條前段、第二條，判決如主文
。
本案經檢察官廖俊豪到庭執行職務。
中      華      民      國      九十二      年    五    月    二十一    日
                                      臺灣屏東地方法院刑事第一庭
                     審判長法  官  潘正屏
                                                法  官  包梅真
                                                法  官  林世民
右正本證明與原本無異。
如不服本判決應於收受本判決後送達後十日內向本院提出上訴書狀，其未敘述上訴理
由者，並得於提起上訴後十日內向本院補提理由書狀（均須按他造當事人之人數附繕
本 ）「切勿逕送上級法院」
                                               書記官  薛慧茹
中      華      民      國      九十二     年    五    月    二十一    日
附錄論罪科刑法條：
中華民國刑法第二百七十七條第一項：
 (普通傷害罪)
傷害人之身體或健康者，處三年以下有期徒刑、拘役或一千元以下罰金。


司法院資訊處製作；財團法人民間司法改革基金會備份。
